【裁判字號】    97,易,889
【裁判日期】    970930
【裁判案由】    竊盜
【裁判全文】
臺灣屏東地方法院刑事判決               97年度易字第889號
公  訴  人  臺灣屏東地方法院檢察署檢察官
被      告  甲○○
                    （現因另案於東成分監執行中）
上列被告因竊盜案件，經檢察官提起公訴（97年度偵字第3603號
），被告於本院準備程序中就被訴事實為有罪之陳述，本院裁定
依簡式審判程序審理，判決如下：
    主  文
甲○○攜帶兇器竊盜，累犯，處有期徒刑壹年貳月。扣案之鋼絲
剪壹支、木質登桿釘玖支、爬電桿用工具袋（含安全帶）壹組、
膠帶壹捆均沒收。
    事  實
一、甲○○前於民國88年間，因犯竊盜罪，經本院以87年度易字
    第1927號判處有期徒刑1 年確定；復於88年間，因施用毒品
    案件，經本院以88年度易字第1400號判處有期徒刑6 月確定
    ；又於89年間，因犯恐嚇取財案件，經本院以89年度易字第
    1106號判處有期徒刑2 年確定。嗣上開各罪接續執行，於92
    年1 月20日假釋出監。於假釋期間，復因施用毒品案件，經
    本院以92年度潮簡字第165 號判決處有期徒刑6 月確定，並
    經撤銷前開假釋，應執行殘刑7 月，此與上開6 月之徒刑合
    併執行，於94年6 月18日縮刑期滿執行完畢。詎猶不知悔改
    ，意圖為自己不法之所有，於97年5 月29日0 時許，攜帶其
    所有、客觀上足供兇器使用之鋼絲剪、老虎鉗、小鐮刀、美
    工刀各1 支、修剪刀（含套子）1 個及木質登桿釘9 支，騎
    乘車牌為8GR-187 號機車至屏東縣楓港光復路往五佛寺方向
    產業道路處，以木質登桿釘當作插銷，爬上電線桿，再以鋼
    絲剪剪下電纜線之方式，竊取臺灣電力股份有限公司（下稱
    臺電公司）所有架設於該路段之編號「楓港饋線54－2 左2
    分6號 、7 號、8 號」電線桿間供傳輸電力使用之電纜線1
    批（銅玻璃電線22ｍ/ ㎡、共重約31公斤，約值新臺幣﹝下
    同﹞7,750 元）得逞，並以其所有之膠帶1 捆綑綁剪下之電
    纜線。嗣於同日4 時許，甲○○騎乘上開機車，搭載上開竊
    得電纜線，行經屏東縣枋山鄉○○村○○路169 號前，因行
    跡可疑為警攔查查獲，並經其同意搜索上開機車置物箱而扣
    得前揭鋼絲剪、老虎鉗、小鐮刀、美工刀各1 支、修剪刀（
    含套子）1 個及木質登桿釘9 支，以及供其竊取電纜線所用
    並為其所有之爬電桿用工具袋（含安全帶）1 組、膠帶1 捆
    ，始查知上情。
二、案經屏東縣警察局枋寮分局報請臺灣屏東地方法院檢察署檢
    察官偵查起訴。
    理  由
壹、程序方面
一、按「除簡式審判程式、簡易程式及第三百七十六條第一款、
    第二款所列之罪之案件外，第一審應行合議審判。」此刑事
    訴訟法第284 條之1 定有明文。又本件檢察官起訴被告所犯
    係刑法第321 條第1 項之加重竊盜罪，屬於刑事訴訟法第37
    6 條第2 款所定之罪，是依上開規定，即由本院獨任進行審
    判程序，就此合先敘明。
二、按除被告所犯為死刑、無期徒刑、最輕本刑為3 年以上有期
    徒刑之罪或高等法院管轄第一審案件者外，於法院行準備程
    序進行中，被告先就被訴事實為有罪之陳述時，審判長得告
    知被告簡式審判程序之旨，並聽取當事人、代理人、辯護人
    及輔佐人之意見後，裁定進行簡式審判程序；又簡式審判程
    序之證據調查，不受刑事訴訟法第159 條第1 項、第161 條
    之2 、第161 條之3 、第163 條之1 及第164 條至第170 條
    規定之限制，刑事訴訟法第273 條之1 第1 項、第279 條第
    2 項前段、第273 條之2 分別定有明文。被告所為係犯死刑
    、無期徒刑、最輕本刑為3 年以上有期徒刑以外之罪，其於
    準備程序中就被訴事實為有罪之陳述，經法官告知簡式審判
    程序之旨，並聽取公訴人、被告之意見後，本院認為適宜進
    行簡式審判程序，依刑事訴訟法第273 條之1 第1 項規定，
    裁定進行審判程序，合先敘明。
貳、實體部分
一、上開犯罪事實業據被告坦承不諱，核與證人吳秀榮證述之情
    節相符，復有扣案之鋼絲剪、老虎鉗、小鐮刀、美工刀各1
    支、修剪刀（含套子）1 個、木質登桿釘9 支、爬電桿用工
    具袋（含安全帶）1 組、膠帶1 捆可稽，另有扣押筆錄、扣
    押物品目錄表、贓物認領保管單各1 紙、照片16張附卷可稽
    ，被告之自白核與事實相符，本件事證已明，被告犯行洵堪
    認定。
二、論罪科刑：
(一)、按刑法第321 條第1 項第3 款之攜帶兇器竊盜罪，係以行為
    人攜帶兇器竊盜為其加重條件，此所謂兇器，其種類並無限
    制，凡客觀上足對人之生命、身體、安全構成威脅，具有危
    險性之兇器均屬之，且祇須行竊時攜帶此種具有危險性之兇
    器為已足，並不以攜帶之初有行兇之意圖為必要（最高法院
    74年3 月19日刑庭總會決議參照）。又攜帶兇器竊盜，亦不
    論該兇器是否用於竊盜。查扣案之鋼絲剪、老虎鉗、小鐮刀
    、美工刀各1 支、修剪刀（含套子）1 個，均為金屬製品，
    足以剪斷電纜線；木質登桿釘9 支則質地堅硬，顯見該等工
    具係具有堅硬銳利之特性，以之攻擊於人，於客觀上均足以
    為殺害或傷害人之生命、身體之器械，堪認為刑法第321 條
    第1 項第3 款之攜帶兇器竊盜罪所稱之兇器。又臺電公司係
    應一般需用供給電能之事業經營之人，為電業經營者，被告
    於上開時地所竊取之銅玻璃電線22ｍ/ ㎡31公斤，係臺電公
    司所架設於電線桿上之電纜線，係供傳輸電力之用，屬電業
    法所稱之電線。
(二)、核被告所為，係犯刑法第321 條第1 項第3 款之攜帶兇器加
    重竊盜罪，與電業法第105 條之竊取電線罪。
(三)、法條競合：
    電業法係以開發國家電能動力，調節電力供應，發展電業經
    營，維持合理電價，增進公共福利為其立法目的，且該法第
    105 條乃針對行為人竊盜或損壞電桿、電線、變壓器或其他
    供電設備者而設有特別處罰規定，故電業法第105 條與刑法
    竊盜罪二者間當屬法規競合之特別關係，應優先適用前揭電
    業法之規定，是本件被告竊取電纜線之行為，應論以電業法
    第105 條之竊取電線罪，並依刑法第321 條第1 項第3 款之
    規定從重處斷。
(四)、接續犯：
    又被告接連以前揭方式竊取如事實欄所載之電纜線，其時間
    、地點均屬密切接近，客觀上足認係單一行為之多次舉動，
    且渠主觀上所認識者亦應屬基於單一犯意所為之接續舉動，
    接續侵害同一法益，應包括於一行為予以評價，為接續犯。
(五)、累犯：
    又被告前於88年間，因犯竊盜罪，經本院以87年度易字第19
    27號判處有期徒刑1 年確定；復於88年間，因施用毒品案件
    ，經本院以88年度易字第1400號判處有期徒刑6 月確定；又
    於89年間，因犯恐嚇取財案件，經本院以89年度易字第1106
    號判處有期徒刑2 年確定。嗣上開各罪接續執行，於92 年1
    月20日假釋出監。於假釋期間，復因施用毒品案件，經本院
    以92年度潮簡字第165 號判決處有期徒刑6 月確定，並經撤
    銷前開假釋，應執行殘刑7 月，此與上開6 月之徒刑合併執
    行，於94年6 月18日縮刑期滿執行完畢一情，有臺灣屏東地
    方法院檢察署刑案資料查註紀錄表、臺灣高等法院被告全國
    前案紀錄表各1 紙附卷可稽，其於5 年以內再犯本件有期徒
    刑之罪，為累犯，應依刑法第47條之規定加重其刑。
(六)、科刑：
    本院審酌被告除有上開前科記錄外，另有多起竊盜、毒品之
    記錄，素行非佳，不思以己力正當謀生，反圖不勞而獲，自
    應受相當之刑事非難，惟念其犯後均坦承犯行，態度良好及
    渠犯罪動機、目的、手段、所生危害，並兼衡其品行、生活
    狀況、智識程度等一切情狀，量處如主文所示之刑。
(七)、沒收：
    又被告行竊用之鋼絲剪1 支、木質登桿釘9 支、爬電桿用工
    具袋（含安全帶）1 組、膠帶1 捆等，均係供犯罪所用之物
    ，且為被告所有，業經被告供述在卷（見偵卷第5 頁97年5
    月29日偵訊筆錄、本院卷第39頁97年9 月24日審理筆錄），
    爰依刑法第38條第1 項第2 款宣告沒收。另扣案之老虎鉗、
    小鐮刀、美工刀各1 支、修剪刀（含套子）1 個、手電筒1
    支等物，遍查全卷均無證據證明係供被告本件竊盜犯行所用
    之物，抑或供被告預備竊盜所用之物，被告於本院審理中亦
    陳稱上開物品與本件竊盜犯行無涉（見本院卷第39頁），爰
    不為沒收之諭知，附此敘明。
據上論斷，應依刑事訴訟法第284 條之1 、第273 條之1 第1 項
、第299 條第1 項前段，電業法第105 條，刑法第11條前段、第
321 條第1 項第3 款、第47條第1 項、第38條第1 項第2 款，判
決如主文。
本案經檢察官陳鼎文到庭執行職務。
中    華    民    國    97    年    9     月    30    日
                  刑事第一庭    法  官  羅培毓
以上正本證明與原本無異。
如不服本判決應於收受本判決送達後10日內向本院提出上訴書狀
，其未敘述上訴理由者，並得於提起上訴後10日內向本院補提理
由書狀（均須按他造當事人之人數附繕本）「切勿逕送上級法院
」
中    華    民    國    97    年    9     月    30    日
                                書記官  呂坤宗
附錄本案論罪科刑法條：
刑法第321條
犯竊盜罪而有左列情形之一者，處六月以上、五年以下有期徒刑
：
一  於夜間侵入住宅或有人居住之建築物、船艦或隱匿其內而犯
    之者。
二  毀越門扇、牆垣或其他安全設備而犯之者。
三  攜帶兇器而犯之者。
四  結夥三人以上而犯之者。
五  乘火災、水災或其他災害之際而犯之者。
六  在車站或埠頭而犯之者。
前項之未遂犯罰之。


司法院資訊處製作；財團法人民間司法改革基金會備份。
